【裁判字號】    99,訴,663
【裁判日期】    991102
【裁判案由】    違反森林法
【裁判全文】
臺灣苗栗地方法院刑事判決               99年度訴字第663號
公  訴  人  臺灣苗栗地方法院檢察署檢察官
被      告  甲○○
被      告  乙○○
上列被告因違反森林法案件，經檢察官提起公訴（99年度偵字第
4525號），本院依簡式審判程序判決如下：
    主  文
甲○○為搬運贓物使用車輛，結夥二人以上竊取森林主產物，處
有期徒刑柒月，併科罰金新台幣貳萬參仟柒佰陸拾陸元，罰金如
易服勞役，以新台幣壹仟元折算壹日。
乙○○為搬運贓物使用車輛，結夥二人以上竊取森林主產物，累
犯，處有期徒刑捌月，併科罰金新台幣貳萬參仟柒佰陸拾陸元，
罰金如易服勞役，以新台幣壹仟元折算壹日。
    犯罪事實及理由
一、犯罪事實：
（一）乙○○有下列構成累犯之前科紀錄：曾因妨害兵役案件
      ，經本院於民國94年9 月22日以94年度苗簡字第613 號判
      決，判處有期徒刑3 月並確定。因竊盜案件，經本院於
      95年3 月1 日以94年度訴字第336 號判決，判處有期徒刑
      1 年，於95年3 月20日確定。嗣上開案件，經本院裁
      定應執行刑為有期徒刑1 年2 月，於96年3 月12日因縮刑
      期滿執行完畢。
（二）甲○○與乙○○2 人，共同基於意圖為自己不法所有之犯
      意聯絡，於99年8 月19日凌晨2 時許，由甲○○駕駛未懸
      掛車牌之白色鈴木吉星吉普車（引擎號碼為G16A─342064
      號，原車牌號碼為JR─3668號），搭載乙○○，沿林務局
      新竹林區管理處管領之蓬萊林道上山，至南庄事業區第16
      林班地內〔詳細位置之座標為97TWD 系統，橫軸（X 軸）
      248803，直軸（Y 軸）0000000 〕，徒手竊取森林主產物
      之牛樟樹殘材2 塊（材積合計0.15立方公尺），得手後，
      合力搬上該輛白色無車牌吉普車載運離開，途經蓬萊林道
      〔詳細位置之座標為97TWD 系統，橫軸（X 軸）247900，
      直軸（Y 軸）0000000 〕處，為內政部警政署森林暨自然
      保育警察隊新竹分隊員警、苗栗縣警察局頭份分局蓬萊派
      出所員警當場查獲，並扣得該牛樟樹殘材2 塊。
（三）案經苗栗縣警察局頭份分局報請台灣苗栗地方法院檢察署
      檢察官偵查起訴。
二、證據名稱：
（一）被告甲○○、乙○○於警詢時及偵、審中之自白。
（二）證人即林務局新竹林區管理處大湖工作站南庄分站技術士
      丙○○於警詢時之證述。
（三）南庄事業區第16林班牛樟殘材被害位置圖1紙。
（四）苗栗縣南庄鄉地籍圖查詢資料1紙。
（五）苗栗縣南庄鄉○○段33地號之土地建物查詢資料1紙。
（六）查獲及竊盜現場照片共9張。
（七）贓物認領保管單1紙。
（八）森林暨自然保育警察隊新竹分隊代保管條1紙。
（九）原車牌號碼JR─3668號之行車執照影本1紙。
（十）行政院農業委員會林務局新竹林區管理處99年9 月23日竹
      授湖政字第0992695878號函附森林主副產物被害價格查定
      書1 份。
（十一）臺灣高等法院被告前案紀錄表、臺灣苗栗地方法院檢察
        署刑案資料查註紀錄表。
三、量刑理由：
（一）核被告甲○○、乙○○2 人所為，均係犯森林法第52條第
      1 項第4 款、第6 款之結夥2 人以上，為搬運贓物，使用
      車輛竊取森林主產物罪。起訴書漏引同條項第4 款之加重
      條件，尚有未洽，應予以補充。被告2 人就上開犯行，有
      犯意聯絡及行為分擔，應論以共同正犯。查被告乙○○有
      犯罪事實欄（一）之科刑及執行完畢紀錄，有其上開前科
      表在卷足憑，其於前案有期徒刑執行完畢後，5 年內故意
      再犯本件有期徒刑以上刑之罪，為累犯，應依刑法第47條
      第1 項之規定，加重其刑。爰審酌被告甲○○、乙○○2
      人均因一時貪念，竊取森林主產物牛樟樹殘材，對於森林
      保育與國家財產造成損害，理應重罰，惟念其2 人犯後均
      能坦白承認，節省有限之司法資源等一切情狀，分別量處
      如主文所示之刑，及各併科贓額2 倍之罰金即新臺幣2376
      6 元（即11883X2 ＝23766 元），並諭知罰金易服勞役之
      折算標準，以示懲儆。
（二）至扣案之未懸掛車牌之白色鈴木吉星吉普車（引擎號碼為
      G16A─342064號，原車牌號碼為JR─3668號），雖係被告
      甲○○所有，供其搬運贓物所用之工具，惟按犯人所有而
      供犯罪所用之物，因其人頗有再供犯罪使用之虞，為防衛
      社會安全，並杜再犯，依刑法第38條第1 項第2 款、第3
      款之規定，得宣告沒收，固係法院得自由裁量之事項，但
      既剝奪人民之財產權，仍應符合憲法比例原則之保障意旨
      ，依社會通念審慎斟酌決定，非許審判者恣意或輕率宣告
      沒收，否則非無判決適用法則不當之違失（最高法院98年
      度台上字第3603號判決意旨參照）。查扣案之吉普車因價
      值較高，又非違禁物，如予以沒收，確有不符比例原則，
      本院認為無沒收之必要，附此敘明。
四、應適用之法條：
（一）刑事訴訟法第273 條之1 第1 項、第299 條第1 項前段、
      第310 條之2 、第454 條第2 項。
（二）森林法第52條第1 項第4款、第6 款。
（三）刑法11條前段、第28條、第42條第3 項、第47條第1項。
五、本判決係依刑事訴訟法第310 條之2 、第454 條第1 項製作
    ，依法僅記載當事人欄、主文、犯罪事實、證據名稱以及應
    適用之法條，其中犯罪事實部分，依同法第308 條之修正立
    法理由，亦僅記載犯罪構成要件事實，關於刑罰加重事由（
    含累犯在內）免予記載（法院辦理刑事訴訟案件應行注意事
    項第144 點參照），但仍於主文予以表明，並於應適用之法
    條欄予以引用。如不服本判決，應於判決送達之日起10日內
    ，向本院提起上訴。
本案經檢察官黃明正到庭執行職務。
中    華    民    國    99    年    11    月    2     日
                  刑事第三庭    法  官  柳章峰
以上正本證明與原本無異。
如不服本判決應於收受判決後10日內向本院提出上訴書狀，並應
應敘述具體理由。其未敘述上訴理由者，應於上訴期間屆滿後20
日內向本院補提理由書( 均須按他造當事人之人數附繕本) 「切
勿逕送上級法院」。告訴人或被害人如對本判決不服者，應具備
理由請求檢察官上訴，其上訴期間之計算係以檢察官收受判決正
本之日期為準。
                                書記官  陳采瑜
中    華    民    國    99    年    11    月    2     日
附記論罪之法條全文：
森林法第52條（加重竊取森林主、副產物罪）
竊取森林主、副產物而有左列情形之一者，處6 月以上5 年以下
有期徒刑，併科贓額2 倍以上5 倍以下罰金：
一、於保安林犯之者。
二、依機關之委託或其他契約，有保護森林義務之人犯之者。
三、於行使林產採取權時犯之者。
四、結夥二人以上或僱使他人犯之者。
五、以贓物為原料，製造木炭、松節油、其他物品或培植菇類者
    。
六、為搬運贓物，使用牲口、船舶、車輛，或有搬運造材之設備
    者。
七、掘採、毀壞、燒燬或隱蔽根株，以圖罪跡之湮滅者。
八、以贓物燃料，使用於礦物之採取，精製石灰、磚瓦或其他物
    品之製造者。
前項未遂犯罰之。
第1項第5款所製物品，以贓物論，沒收之。

司法院資訊處製作；財團法人民間司法改革基金會備份。
